【裁判字號】    90,易,182
【裁判日期】    900913
【裁判案由】    贓物
【裁判全文】
臺灣板橋地方法院刑事判決                            九十年度易字第一八二號
    公  訴  人  臺灣板橋地方法院檢察署檢察官
    被      告  戊○○
    選任辯護人  吳西源
                劉添錫
右列被告因贓物案件，經檢察官提起公訴（八十九年度偵字第六九六一號、第一一九
三五號），本院判決如左：
    主  文
戊○○共同連續搬運贓物，處有期徒刑陸月，如易科罰金，以參佰元折算壹日。扣案
之鐵門遙控器貳只沒收之。
    事  實
一、戊○○與壬○○（另案審結）基於概括犯意之聯絡，自民國八十九年三月一日起
    ，共同向不知情之甲○○承租位於台北縣中和市○○路二八三號之工廠，作為連
    續寄藏來路不明之各類贓車之用，並由壬○○將前揭寄藏之贓車解體後，交由戊○○連續數次將前開來路不明之贓車解體零件搬運至台北縣華江橋下交付予年籍
    身分不詳之成年人，嗣於同年三月三十一日二時許，為警於前開工廠內查獲分別
    為車牌號碼各為ＤＪ－九四五０號自小客車、Ｗ三－四五五號營業小貨車及ＤＰ
    －二九七一號自小貨車、Ｔ三－八０一七號自小客車之解體零件一批，與尚未解
    體之車號Ｚ三－三四八一號營業小貨車（車牌未尋獲）及Ｐ九－一二三九號自小
    客車等車輛，始查知上情。並扣得前開工廠之鐵門搖控器二只、戊○○所有行動
    電話（0000000000）申請書、電信費用收執聯、繳費通知單、保證金
    收據、帳單各一張及壬○○所有呼叫器（0000000000）帳單二張。
二、案經台北縣警察局中和分局報告台灣板橋地方法院檢察署檢察官偵查起訴。
    理  由
一、訊據被告戊○○對右揭事實矢口否認，辯稱：伊於偵查中並未坦承前揭犯行，亦
    未供承前揭贓車為壬○○所偷，伊是受壬○○僱用送貨，送了三次，並不知道是
    贓物，為警察臨檢時始知所搬運者為贓物，查扣之行動電話申請書是壬○○留下
    來的，壬○○要求伊代為申請，若伊與壬○○共犯不可能提供自己之身分證申請
    大哥大，並將帳單寄到違法使用之承租地，呼叫器為壬○○給伊用的，另查扣之
    遙控器亦為壬○○所有放於車上，伊是受壬○○之託代為尋找屋子，簽約時與壬○○一起前往，若為被告共同承租，豈會無伊之簽名云云。經查，（一）查獲之
    零件一批分別屬車牌號碼各為ＤＪ－九四五０號自小客車、Ｗ三－四五五號營業
    小貨車及ＤＰ－二九七一號自小貨車、Ｔ三－八０一七號自小客車之解體零件，
    而車牌號碼ＤＪ－九四五０號自小客車為劍龍起重有限公司所有，於八十九年三
    月二十日七時許，在台北縣中和市○○路一七七號前失竊、Ｗ三－四五五號營業
    小貨車為和達運輸有限公司所有於八十九年三月二十九日十九時許，在台北縣中
    和市○○路一六○號前所失竊、Ｔ三－八０一七號自小客車（車牌未尋獲）車主
    名稱為中華釣餌工廠有限公司，於八十九年三月二十八日二時許，在台北縣土城
    市○○路○段所失竊、ＤＰ－二九七一號自小貨車為日華美術廣告工程行所有，
    於八十九年三月三十日八時許，在台北市○○街一六九號前失竊、Ｚ三－三四八
    一號營業小貨車（車牌未尋獲），於八十九年三月二十九日十八時許，在台北縣
    新店市○○路新和國小對面失竊、及Ｐ九－一二三九號自小客車，於八十九年三
    月三十日二十時許，在臺北市○○路四十一號前失竊等情，分別據證人丁○○、
    丙○○、乙○○、劉惠珠、庚○○及辛○○等人於警訊時證述歷歷在卷（見八十
    九年度偵字第六九六一號卷第五頁至第九頁、第三十六頁反面），是前揭車輛、
    汽車解體零件為贓物，洵無疑義。（二）證人即代為接洽台北縣中和市○○路二
    八三號房屋出租之鄰居己○○於警訊時就當時是被告來看廠房，後來訂契約時是
    由被告及其妻子，還有壬○○到場，並由壬○○與屋主甲○○訂立契約，而當時
    先拿一個月之押租金四萬二千元，是由被告之妻子拿出來的等語歷歷，於本院調
    查時復證稱：被告與壬○○一起前往台北縣中和市○○路二八三號承租該處房屋
    ，剛開始前幾天有看到被告與壬○○二人於前揭租屋處進進出出，因為伊的出入
    口與被告所承租之屋子出入口反方向，所以他們幾時做生意，伊不太清楚等情綦
    詳。另證人即前揭台北縣中和市○○路二八三號房屋所有人甲○○於本院調查時
    亦證稱：因為一個月之租賃期限尚未到，所以租金都還沒拿到，只有拿到四萬二
    千元之押租金，押租金是由一個女的拿過來等情明確（見八十九年度偵字第六九
    六一號卷第五十頁反面、本院九十年六月十二日訊問筆錄），被告亦自承因伊另
    有要事，要伊妻子陳吳英采拿租金過去等語（見八十九年度偵字第六九六一號卷
    第九十三頁反面），而被告戊○○既已事先看房屋，且訂約時又係由戊○○之妻
    子拿出押租金，且被告持有可開啟該租屋處鐵門之搖控器二只，並以該址申請行
    動電話（0000000000），有申請書在卷可稽，益見被告與壬○○二人
    共同承租並使用前揭承租之房屋無訛，被告辯稱：拿三萬元給出租人是還日前向
    壬○○所借之款項云云，與證人甲○○所證被告承租時提出四萬二千元之押租金
    數額不符，且為共同被告壬○○所否認，是被告所辯拿錢給出租人是還日前之欠
    款給壬○○，伊是受壬○○之託代為尋找屋子，簽約時與壬○○一起前往云云，
    委無足採。證人陳吳英采雖於偵查中證稱：有拿錢過去台北縣中和市○○路二八
    三號還壬○○，何時進去忘記了，是他（壬○○）打電話要伊拿去的，並未去承
    租該處云云。惟查，證人為被告戊○○之妻子，其證詞難免迴護，且所證情節與
    證人己○○、共同被告壬○○所證述之情節相齟齬，顯難憑信。（三）被告經警
    臨檢查獲時正在與壬○○共同承租之屋內，時間為凌晨二時許，並自承解體零件
    為一個朋友叫阿寶，偷來解體的等語。有本件刑事案件報告書及被告之警訊筆錄
    可稽（同上偵卷第一頁、第三頁反面），被告其後翻異其詞改稱不知道誰拆的云
    云，委無足採，被告並自承用伊與壬○○租來之車子運送前揭解體零件至華江橋
    下快速道路旁，伊看到壬○○將拆好之零件堆放在那邊，伊去的時候就將東西載
    運上車等語（見本院九十年一月十八日訊問筆錄、九十年八月三十日審判筆錄）
    ，再經警查獲前揭解體後之零件及贓車，一見即知為來源不明之贓物，此復有查
    獲之現場照片可按，被告復自承已載運二次至三次，辯稱不知為贓物云云，顯難
    採信。此外，並有贓物認領保管單六張、現場照片九張等附卷可資佐證，事證明
    確，被告之犯行，洵堪認定。
二、核被告所為，均係犯有刑法第三百四十九條第二項寄藏及搬運贓物之罪。被告與
    壬○○其二人間就前開犯行，有犯意聯絡及行為分擔，為共同正犯。又其二人先
    後多次寄藏及搬運贓物之犯行，時間緊接，所犯均屬構成要件相同之罪，顯係基
    於概括犯意反覆為之，爰依連續犯之規定論以一罪，並依法加重其刑。另被告二
    人所犯連續寄藏及搬運贓物罪之間，復有方法結果之牽連關係，應依刑法第五十
    五條後段之規定，從一重搬運贓物罪處斷。爰審酌被告之素行、智識程度，犯罪
    之動機、目的、手段、所生危害等一切情狀，量處如主文所示之刑。又被告行為
    後，刑法第四十一條業於九十年一月十日修正公布，於同年月十二日生效，該條
    第一項修正規定為「犯最重本刑為五年以下有期徒刑以下之刑之罪，而受六個月
    以下有期徒刑或拘役之宣告，因身體、教育、職業、家庭之關係或其他正當事由
    ，執行顯有困難者，得以一元以上三元以下折算一日，易科罰金。但確因不執行
    所宣告之刑，難收矯正之效，或難以維持法秩序者，不在此限。」，被告行為後
    法律雖有變更，惟該修正後法律對行為人並無不利，爰依刑法第二條第一項前段
    ，適用修正後刑法第四十一條第一項前段規定，就被告上開所量處之刑，併諭知
    易科罰金之折算標準，附此敘明。再扣案之鐵門搖控器二只為被告戊○○所有，
    供犯罪所用之物，併依刑法第三十八條第一項第二款宣告沒收之，其餘扣案之物
    僅得為犯罪證明之用，爰不為沒收之諭知。
據上論斷，應依刑事訴訟第二百九十九條第一項前段，刑法第二條第一項前段、第二
十八條、第五十六條、第三百四十九條第二項、第五十五條、第四十一條第一項，罰
金罰鍰提高標準條例第一條前段、第二條，判決如主文。
本案經檢察官曾文鐘到庭執行職務
中      華      民      國    九十      年      九      月     十三     日
                                  臺灣板橋地方法院刑事第四庭
                                      法    官    徐  子  涵
右正本證明與原本無異。
如不服本判決，應於判決送達後十日內向本院提出上訴狀 (應附繕本)。
                                      書 記 官    彭  麗  紅
中      華      民      國      九十      年    九    月     二十六     日
附錄本案論罪科刑法條全文
刑法第三百四十九條
收受贓物者，處三年以下有期徒刑、拘役或五百元以下罰金。
搬運、寄藏、故買贓物或為牙保者，處五年以下有期徒刑、拘役或科或併科一千元以
下罰金。
因贓物變得之財物，以贓物論。


司法院資訊處製作；財團法人民間司法改革基金會備份。
